臺灣嘉義地方法院刑事判決　　　　　　　100年度訴字第387號
公　訴　人　臺灣嘉義地方法院檢察署檢察官
被　　　告　邱永富
上列被告因毒品危害防制條例案件，經檢察官提起公訴（一百年
度毒偵字第四七九號），本院合議庭裁定由受命法官獨任進行簡
式審判程序而為判決如下：
    主  文
邱永富施用第一級毒品，累犯，處有期徒刑捌月。
    事  實
一、邱永富前於民國九十二年間因施用毒品案件，經依臺灣高雄
    地方法院裁定執行觀察勒戒後，因有繼續施用毒品之傾向，
    再依該院裁定執行強制戒治，九十三年八月二十四日執行完
    畢釋放，業據臺灣高雄地方法院檢察署檢察官以九十三年度
    戒毒偵字第七四九號為不起訴處分確定。前開強制戒治執行
    完畢後五年內，於九十五年間因施用毒品案件，經臺灣高雄
    地方法院九十五年度訴字第二○○二號判決判處有期徒刑八
    月確定，嗣減為有期徒刑四月，九十六年七月十五日執行完
    畢。另於九十七年間因施用毒品案件，經臺灣臺南地方法院
    九十七年度訴字第二○九三號判決判處有期徒刑八月確定，
    九十九年五月二日執行完畢。詎仍不知悔改，基於施用第一
    級毒品之犯意，於一百年二月二十八日下午一時許（起訴書
    誤載為九十九年十一月三十日至一百年二月二十八日下午一
    時許），在其嘉義縣竹崎鄉灣橋村灣橋三○六號住處內，將
    海洛因攙入香菸後，點燃後吸入所產生氣體，施用第一級毒
    品海洛因一次（人體代謝為嗎啡）。嗣警方於一百年三月二
    日下午一時三十分許，經邱永富同意，採集其尿液送驗，結
    果呈嗎啡陽性反應，惟邱永富已用罄毒品並丟棄香菸。
二、案經嘉義縣警察局竹崎分局報告臺灣嘉義地方法院檢察署檢
    察官偵查起訴。
    理  由
一、本件被告邱永富所涉犯者為毒品危害防制條例第十條第一項
    法定刑為「六月以上五年以下有期徒刑」之施用第一級毒品
    罪，非死刑、無期徒刑、最輕本刑為三年以上有期徒刑之罪
    或高等法院管轄第一審案件。本院行準備程序中，被告就被
    訴事實為有罪之陳述，經告知簡式審判程序之旨，並聽取檢
    察官及被告之意見後，本院爰依刑事訴訟法第二百七十三條
    之一第一項裁定由受命法官獨任進行簡式審判程序。因此，
    本件簡式審判程序之證據調查依刑事訴訟法第二百七十三條
    之二規定不受同法第一百五十九條第一項、第一百六十一條
    之二、第一百六十一條之三、第一百六十三條之一及第一百
    六十四條至第一百七十條規定之限制，此合先敘明之。
二、事實欄記載之犯罪事實，為被告於審理時坦承不諱（本院卷
    第二十六頁審判筆錄），核與其警詢及偵查中供述相符（警
    卷第二頁調查筆錄，偵查卷第十八頁訊問筆錄）。被告之尿
    液經警採集送驗，呈嗎啡陽性反應結果，有長榮大學確認報
    告、應受尿液採驗人尿液檢體採集送驗紀錄表在卷可查（警
    卷第五頁、第六頁）。是被告自白與事實相符，事證明確，
    其施用毒品犯行堪以認定。
三、按海洛因係毒品危害防制條例第二條第二項第一款所定之第
    一級毒品。核被告所為，係犯毒品危害防制條例第十條第一
    項之施用第一級毒品罪。被告前於九十二年間因施用毒品案
    件，經依臺灣高雄地方法院裁定執行觀察勒戒後，因有繼續
    施用毒品之傾向，再依該院裁定執行強制戒治，九十三年八
    月二十四日執行完畢釋放，業據臺灣高雄地方法院檢察署檢
    察官以九十三年度戒毒偵字第七四九號為不起訴處分確定。
    前開強制戒治執行完畢後五年內，於九十五年間因施用毒品
    案件，經臺灣高雄地方法院九十五年度訴字第二○○二號判
    決判處有期徒刑八月確定，嗣減為有期徒刑四月，九十六年
    七月十五日執行完畢等情，有臺灣嘉義地方法院檢察署刑案
    資料查註紀錄表、臺灣高等法院被告前案紀錄表附卷可參（
    偵查卷第六頁至第十一頁，本院卷第四頁至第十頁）。本件
    雖於強制戒治執行完畢五年後再犯，惟被告既於強制戒治執
    行完畢後五年內早已違犯施用毒品罪經法院科處刑罰確定，
    顯見施以觀察勒戒或強制戒治，無法收其果效，自無毒品危
    害防制條例第二十條所定「五年後再犯」付觀察勒戒之除刑
    化規定適用之餘地，本件應依毒品危害防制條例第十條施用
    毒品犯罪處罰（最高法院九十五年度第七次刑事庭會議參照
    ）。
四、被告持有第一級毒品之低度行為，應為施用第一級毒品之高
    度行為所吸收，不另論罪。另查，被告前於九十七年間因施
    用毒品案件，經臺灣臺南地方法院九十七年度訴字第二○九
    三號判決判處有期徒刑八月確定，九十九年五月二日執行完
    畢等情，有上述前案紀錄可循，其受有期徒刑之執行完畢，
    五年以內故意再犯本件有期徒刑以上之罪，為累犯，應依刑
    法第四十七條第一項加重其刑。
五、爰依被告之陳述（本院卷第二十八頁審判筆錄）及前開前案
    紀錄資料，審酌被告因身染毒癮施用毒品之犯罪動機及目的
    ；犯罪時未受明確之刺激；獨自一人點燃香菸施用第一級毒
    品之犯罪手段；離婚，育有二名子女，均已成年，僅母親健
    在，母親約七十五歲，二姐一妹，皆已出嫁，目前在家中修
    理沙發營生之生活狀況；有妨害兵役、毒品等前科之品行；
    國中畢業之智識程度；本件係屬自戕行為，並無明顯被害人
    可言；施用毒品，無視國家查緝毒品之禁令，違反注意義務
    重大，對於國家社會具有潛在危險性；犯罪後尚能坦承犯行
    之態度等一切情狀，判處如主文所示之刑。
據上論斷，應依刑事訴訟法第二百七十三條之一第一項、第二百
九十九條第一項前段，毒品危害防制條例第十條第一項，刑法第
十一條前段、第四十七條第一項，判決如主文。
本案經檢察官侯德人到庭執行職務。
中    華    民    國   100    年    5     月    31    日
                      刑事第一庭  法  官  張道周
以上正本證明與原本無異。
如不服本判決應於收受判決後10日內向本院提出上訴書狀，並應
敘述具體理由；其未敘述上訴理由者，應於上訴期間屆滿後20日
內向本院補提理由書（均須按他造當事人之人數附繕本）「切勿
逕送上級法院」。
中    華    民    國   100    年    5     月    31    日
                                  書記官  張菀純
附記本判決之論罪法條全文
毒品危害防制條例第十條第一項
施用第一級毒品者，處六月以上五年以下有期徒刑。